【裁判字號】    97,交聲,2288
【裁判日期】    970930
【裁判案由】    違反道路交通管理處罰條例聲明異議
【裁判全文】
臺灣臺北地方法院交通事件裁定        97年度交聲字第2288號
原處分機關  交通部公路總局臺北區監理所蘆洲監理站
異  議  人
即受處分人  甲○○
上列異議人即受處分人因違反道路交通管理處罰條例案件，對於
交通部公路總局臺北區監理所蘆洲監理站中華民國九十七年七月
二十九日所為之處分（原處分案號：北監蘆字第裁四六—一ＡＡ
六一三一四五號），聲明異議，本院裁定如下：
    主  文
原處分撤銷。
甲○○不罰。
    理  由
一、本件異議人即受處分人甲○○所有車牌號碼ＣＦＮ—九五二
    號重型機車，於民國九十四年八月四日上午十時許，停放在
    臺北市○○○路○段二九九號之設有禁止停車標誌之處所停
    車，且駕駛人不在現場，經臺北市停車管理處交通助理員石
    朝曦當場以拍照之方式採證，並以受處分人所有之前揭機車
    有「在設有禁止停車標誌之處所停車」之違規事實，於九十
    四年八月十二日依據道路交通管理處罰條例第五十六條第一
    項第四款之規定，逕行掣單舉發。嗣受處分人於九十七年五
    月十九日至郵局領取郵件時，始知悉其有上開舉發通知單，
    即於當日向原處分機關提出申訴。經原處分機關函請舉發單
    位調查結果，仍認受處分人確有前開「在設有禁止停車標誌
    之處所停車」之違規行為，惟因該舉發通知單未合法送達於
    受處分人，故原處分機關乃於九十七年七月二十九日，依道
    路交通管理處罰條例第五十六條第一項第四款，違反道路交
    通管理事件統一裁罰基準及處理細則第四十三條、第四十四
    條及違反道路交通管理事件統一裁罰基準表之規定，以最低
    額罰鍰裁處受處分人新臺幣（下同）六百元。
二、據受處分人之聲明異議狀意旨，固不否認前揭車牌號碼ＣＦ
    Ｎ—九五二號之車輛為其所有，惟辯稱：伊於九十一年三月
    四日出國，至九十七年四月十八日始入境回國，伊於此期間
    並不在國內，亦未曾將上開車輛交托予任何人使用，懷疑該
    機車係遭不知名人士騎乘或舉發違規車輛之車號有誤等語，
    並提出入出國日期證明書影本為證。
三、經查：
（一）本件受處分人辯稱前揭舉發單位對其所有車牌號碼ＣＦＮ
      —九五二號機車所為舉發當日，其係在國境外一節，業據
      其提出內政部入出國及移民署所出具記載受處分人係於九
      十一年三月四日出境，而至九十七年四月十八日入境之入
      出國日期證明書影本一紙，並經本院依職權調查屬實，此
      有入出國日期證明書影本及法務部入出境資訊連結作業報
      表各一紙附卷可稽，則由上開受處分人入、出境紀錄之記
      載，受處分人辯稱其於前揭舉發單位所為舉發當日係在國
      境外等語，尚堪採信。
（二）受處分人所有車牌號碼ＣＦＮ—九五二號機車於遭舉發時
      間停放在設有禁止停車標誌之處所一情，固有卷附採證照
      片一幀在卷可稽，惟觀之該照片，僅有該機車違規停放在
      人行道上之情形及位置，並未攝到行為人，又本件舉發時
      間，受處分人確實不在國內，故舉發單位人員自不可能目
      睹受處分人確有將該機車停放在人行道之違規事實，參酌
      受處分人自九十一年三月四日出境，至九十七年四月十八
      日始入境一節，已如前述，則本件受處分人未善盡保管所
      有物之責，固有未妥，惟不能排除係他人未經受處分人同
      意即使用該部機車，恣意違規停放之合理懷疑，自應作對
      受處分人有利之認定，認其所為上開辯解為可採。
四、綜上所述，原處分機關認定受處分人有在設有禁止停車標誌
    處所停車之違規行為，依道路交通管理處罰條例第五十六條
    第一項第四款，違反道路交通管理事件統一裁罰基準及處理
    細則第四十三條、第四十四條及違反道路交通管理事件統一
    裁罰基準表之規定，裁處受處分人罰鍰六百元，尚難認為允
    洽，應認受處分人之異議為有理由，由本院將原處分撤銷，
    改諭知受處分人不罰。
據上論斷，應依道路交通案件處理辦法第二十條前段，裁定如主
文。
中    華    民    國  九十七  年    九    月   三十   日
                  臺灣臺北地方法院交通法庭
                      法      官  雷淑雯
上正本證明與原本無異。
如不服本裁定應於送達後五日內向本院提出抗告狀
                      書  記  官  胡詩唯
中    華    民    國  九十七  年    九    月   三十   日


司法院資訊處製作；財團法人民間司法改革基金會備份。
